# 新收入准则的问题

提问人：guoji2020 时间：2020-09-10 12:33:06
陈老师好！关于新收入准则的问题向您请教
1 、授予知识产权许可不构成单项履约义务的情况下，是否需要区分包括在商品及服务里边的许可证的性质，并选择在时点或者在一段时间内确认收入，假如也存在这样的情况，假如商品及服务是按照时点确认收入，许可是按照一段时间确认收入或者相反，这种情况下如何进行收入的计量。
2 、在识别履约义务时，单项履约义务最后的分类结果是否只有两种情况，要么按照时点确认，要么按照一段时间确认，是否存在在单独履约义务中的商品及服务同时存在两种情况呢（就是有的按照时点，有的按照一段时间确认的情况）
3 、折扣什么时候不是可变的对价
4 、关于合同中是否包含融资成分，如果存在多项履约义务的情况下，融资成分在合同层面还是在履约义务层面去考虑呢，假如属于履约义务层面的话，如何分摊交易价格呢
5 、售后代管商品安排，当中的一个条件是企业不能自行使用该商品或将该商品提供给其他客户，这个条件是否要考虑是否是实质性条件。
6 、计入交易价格可变对价金额的限制，中如何考虑金额重大，是当不确认性消除时，累计确认的收入不会发生重大转回，假如可变对价是 200 ，去确定性消除时可以合同层面确认的累计收入是 800 （假如包括确认的可变对价，预计还是要确认 200 ，中大转回是否是200 /800,还是按照200/合同的总的对价 1000 ，另外这项评估如何合同中存在多种履约义务的情况下，是否应该在合同层面上考虑呢
7 、执行新收入准则累计追溯调整问题，当中对于合同修订实物变通的问题的请教！
假如企业合同中存在多项履约义务， 2012 年进行了合同变更有两项履约义务变更为三项， 2014 年进行了合同价格的变更变更， 2015 年又进行了合同价格的变更。我的问题是按照变通的方法是确认交易价格，然后确认已履约及未履约的义务，然后进行分摊，如果存在新增的履约义务又有老的履约义务，最后确认单独售价时在哪个时点进行确认（ 1 、合同初始时； 2 最后一次合同修订时的单独售价；或者是其他）

回答人：chenyiwei
1 、如果授予知识产权许可不构成单项履约义务，则其属于销售商品或提供劳务交易的内在组成部分，其收入并入商品销售或提供劳务收入一并确认，逻辑上说不应出现“商品及服务是按照时点确认收入，许可是按照一段时间确认收入或者相反”的情形。
2 、既然已经分拆履约义务，则不应出现“在单独履约义务中的商品及服务同时存在两种情况呢（就是有的按照时点，有的按照一段时间确认的情况）”。如果出现了这种情况，则说明履约义务的识别和拆分不正确。
3 、随着销售量或销售额而变动的折扣或返利是可变对价。其他情况，如果可获得的折扣的比例或金额是固定的，则折扣通常不属于可变对价。
4 、融资成分通常在合同层面而不是履约义务层面考虑，因为是针对合同整体价款结算的。
5 、应当是实质性条件。如果不满足该条件，则说明对商品的控制权并未转移给客户。
6 、重大性是职业判断，可结合财务报表整体或者报表项目重要性水平来考虑。
7 、根据新收入准则首次执行日的状况进行调整考虑，不再考虑此前的多次调整变更。